JOE VÁSQUEZ VILCA

EGRESADO DE COMUNICACIONES

Contacto: +51 989 660 277 - joevasquez989@gmail.com

PERFIL PROFESIONAL

Egresado de la carrera de Comunicaciones con especialidad en Periodismo. Poseo experiencia en áreas de marketing y comunicaciones, en donde desarrollé conocimientos de marketing digital, content marketing, benchmark, redacción web, investigación de mercados, auditorías digitales, análisis de métricas, entrevistas, redacción política y edición auditorias de marketing de tempología, política en la conocimiento.

periodística y **edición audiovisual**. Mantengo gran interés por los temas de tecnología, política, cultura y entretenimiento, y me destaco por ser un profesional analítico y con alta capacidad de **trabajo en equipo** y **liderazgo**.

EXPERIENCIA LABORAL

EXPERIENCIA LABORAL

Director General | 'Qué Sale' | 08/2023 - actualidad

- Dirección y gestión del medio periodístico de entretenimiento 'Qué Sale', enfocado en la creación de contenido informativo y de entretenimiento nocturno.
- Gestión de la estrategia y producción de contenidos digitales
- Manejo de **presupuesto** y estrategias de financiamiento

Auxiliar de marketing | Apuesta Total | 05/2022 - 04/2023

- Planeación de grilla de contenidos para redes sociales.
- Análisis de competidores, benchmarking
- Apoyo y coordinación con áreas de edición, diseño y marca
- Redacción de **notas de prensa**, **guiones** para contenido multimedia, **copies** para redes sociales.

Asistente de investigación | Pontificia Universidad Católica del Perú | 11/2021 - 08/2022

- Apoyo en proyecto de investigación en comunicaciones sobre procesos electorales y redes sociales
- Gestión, limpieza y codificación de bases de datos
- Obtención de datos estadísticos y análisis

EDUCACIÓN

Pontificia Universidad Católica del Perú (PUCP) | 2018 – 2023

- Egresado de la Facultad de Ciencias y Artes de la Comunicación con mención en Periodismo

Instituto Cultural Peruano Norteamericano (ICPNA) | 2015 - 2019

- Obtención del **nivel B2** del idioma inglés

CERTIFICADOS

Taller de Periodismo Digital | Pontificia Universidad Católica del Perú (PUCP)

- Fundamentos de marketing digital, redacción SEO y WordPress

Taller de Herramientas Estadísticas para el Análisis Socio Político | CISEPA (PUCP)

- Análisis de datos a través de los programas SPSS y RStudio.

HABILIDADES TÉCNICAS

MS Office: intermedioAdobe Premiere: intermedio

SPSS: intermedioCanva: básico